# 关于关联方担保的问题。

提问人：zxrh 时间：2019-04-08 10:04:26
求助陈老师，
1 、A上市公司之子公司本期发生融资租赁（直租），母公司及母公司实际控制人为该事项提供担保，请问该事项是否单独需要在合并层面进行披露？披露的话放在其他重大事项还是关联担保中？
2 、应收账款保理取得借款，应收账款余额为 10000 万元，借款金额为 5000万元，受限资产中是披露 10000 万元还是 5000 万元？
3 、对于售后回租本期收到 30000 万元，期末长期应付款假定是 29000 万元，公司以抵押借款形式披露，实际控制人提供了担保，请问在关联担保中披露金额的时候是 29000 万元还是 30000 万元？

回答人：chenyiwei
1 、作为关联方为本公司提供担保，在“关联方关系及其交易” 部分中披露。
2 、因为这是以应收账款质押借款，所以受限资产应披露应收账款的账面价值。
3 、可披露担保额度为 3 亿元，期末实际承担担保责任的金额为 2.9 亿元，两者分开披露。

提问人：圣媛 时间：2019-04-09 15:08:32
实际控制人，是不是包括最大股东和公司总经理？

回答人：chenyiwei
《公司法》、《上市公司收购管理办法》、《上市公司信息披露管理办法》、股票上市规则中对实际控制人都有定义，请参阅。